【裁判字號】    96,簡上,453
【裁判日期】    970125
【裁判案由】    竊盜
【裁判全文】
臺灣臺北地方法院刑事判決             96年度簡上字第453號
    上  訴  人
    即被    告  甲○○
                        國民
    輔  佐  人  乙○○
    即被告之弟
上列上訴人即被告因竊盜案件，不服中華民國96年11月16日本院
96年度簡字第3154號第一審簡易判決（起訴案號：96年度速偵字
第344號），提起上訴，本院管轄之第二審合議庭判決如下：
    主  文
上訴駁回。
甲○○緩刑貳年。
    事  實
一、甲○○於民國96年9月21日9時45分許，在臺北市○○區○○
    路80號「財神宮」內，見宮內所放置之賽錢箱未上鎖且當時
    四下無人，竟基於為自己不法所有之意圖，徒手將賽錢箱木
    板拆下後，竊取箱內之香油錢新台幣（下同）3000元，得手
    後藏放隨身手提包內，嗣為廟祝丙○○發現喝止，並報警查
    獲，當場自甲○○手提包內起出其所竊得之3000元。
二、案經臺北市政府警察局松山分局報請臺灣臺北地方法院檢察
    署檢察官偵查後聲請簡易判決處刑。
    理  由
一、前揭事實，業據被告甲○○於本院審理時坦承不諱，核與證
    人丙○○指證失竊情節相符；並有卷附搜索扣押筆錄、扣押
    物品目錄表、扣押物品照片、贓物認領保管單附卷可稽。本
    件事證明確，被告犯行洵堪認定，應予依法論科。
二、核被告所為，係犯刑法第320條第1項之竊盜罪。原審依刑事
    訴訟法第449條第1項、第3項、第454條第2項、刑法第320條
    第1項、第41條第1項前段、刑法施行法第1條之1等規定，判
    處被告拘役三十日，如易科罰金，以新臺幣一千元折算一日
    ，經核其認事用法均無違誤，量刑亦稱妥適。上訴意旨以：
    判處拘役三十日，仍屬不能承受之重，案發時精神障礙及犯
    後坦承犯行，請依刑法第61條規定免除其刑、第59條規定減
    輕其刑云云，指摘原判決不當，為無理由，應予駁回。末查
    被告於五年內未曾因故意犯罪而受有期徒刑以上刑之宣告，
    此有台灣高等法院被告前案紀錄表一份在卷可按，其因多重
    中度智障而領有殘障手冊，一時貪欲，短於思慮，偶罹刑典
    ，經此罪刑之宣告後，當知所警惕，信無再犯之虞，本院認
    所宣告之刑以暫不執行為適當，爰併宣告緩刑二年，以啟自
    新。
據上論斷，應依刑事訴訟法第455條之1第1項、第3項、第368條
，刑法第74條第1項第2款，判決如主文。
本案經檢察官蔡宏展到庭執行職務
中    華    民    國    97    年    1    月    25    日
                  刑事第七庭審判長法  官     梁耀鑌
                                  法  官     徐淑芬
                                  法  官     許泰誠
上正本證明與原本無異。
不得上訴。
                                  書記官     張漪蕙
中    華    民    國    97    年    1     月    25    日
附錄本案論罪科刑法條全文：
中華民國刑法第320條
意圖為自己或第三人不法之所有，而竊取他人之動產者，為竊盜
罪，處 5 年以下有期徒刑、拘役或 5 百元以下罰金。
意圖為自己或第三人不法之利益，而竊佔他人之不動產者，依前
項之規定處斷。
前二項之未遂犯罰之。


司法院資訊處製作；財團法人民間司法改革基金會備份。
